【裁判字號】    98,交抗,1035
【裁判日期】    980407
【裁判案由】    違反道路交通管理處罰條例
【裁判全文】
臺灣高等法院交通事件裁定            98年度交抗字第1035號
抗  告  人
即受處分人  甲○○
上列抗告人因違反道路交通管理處罰條例案件，不服臺灣宜蘭地
方法院，中華民國98年3月10日所為裁定（98年度交聲字第20號
），提起抗告，本院裁定如下：
    主  文
抗告駁回。
    理  由
一、按道路交通管理處罰條例所稱之汽車，依該條例第三條第八
    款規定，包括機器腳踏車在內；又汽車駕駛人飲用酒類或其
    他類似物後，其吐氣所含酒精濃度超過每公升零點二五毫克
    以上者，不得駕車；再汽車駕駛人，駕駛汽車經測試檢定，
    酒精濃度超過規定標準者，處新台幣（下同）一萬五千元以
    上六萬元以下罰鍰，並當場移置保管該車輛、吊扣其駕駛執
    照一年及接受道路交通安全講習，道路交通安全規則第一百
    十四條第二款及道路交通管理處罰條例第三十五條第一項第
    一款、第二十四條第一項第二款分別定有明文。
二、原裁定略以：本件抗告人即受處分人甲○○於民國九十七年
    八月二十二日凌晨三時二十分許，騎乘車牌號碼RAU-九九八
    號輕型機車在宜蘭縣宜蘭市○○○路六十巷七號前，為警查
    獲酒後駕駛機車，經實施呼氣中酒精濃度測試，測得其呼氣
    中酒精濃度達每公升○．三五毫克，為宜蘭縣政府警察局宜
    蘭分局員警製單舉發。訊據受處分人固坦承當天晚上曾有飲
    酒，惟否認飲酒後有駕車行為，辯稱：當天伊去找前女友的
    半路上，在自強新路的便利商店買蔘茸酒，再走路到伊前女
    友家，伊喝完酒之後並沒有騎車，伊是在土地公廟喝酒云云
    。惟查關於本件舉發之過程，依證人即舉發員警歐泰宏到庭
    結證稱：當天伊與另一位警員吳基宏接獲一一○通報，自強
    新路六十巷七號有民眾糾紛，當時伊與吳警員到場，伊到場
    時受處分人並不在現場，屋主黃清琳表示住家前有五、六雙
    鞋子遭不明人士拿走，後來受處分人騎乘RAU-九九八號機車
    折返，受處分人袋子裡面裝五、六雙鞋子，經屋主確認是他
    的鞋子沒錯，受處分人認為是他老婆陳麗貞住在該戶，有不
    明人士在外徘徊，他與不明人士發生爭執，在伊與受處分人
    講話中，伊聞到受處分人身上有濃濃的酒精味，所以伊載受
    處分人回警局做酒測，酒測值為○．三五，超過標準值○．
    二五等語。是受處分人所述異議事由顯與事實不符，而為卸
    責之詞，不足採信，參以受處分人當日騎乘機車返回，而經
    警帶回警局實施酒精測試，測得其呼氣中酒精濃度達每公升
    ○．三五毫克，並有酒精測試單一紙在卷可佐，足認受處分
    人於飲用酒類後騎乘機車無訛。從而，移送機關依首開規定
    裁處罰鍰二萬二千五百元、吊扣駕駛執照十二個月，並施以
    道路交通安全講習，核無不合，而以無理由駁回其異議之聲
    明。
三、受處分人抗告意旨略以：原審法官曾質問警員歐泰宏當天有
    無在現場，歐警員陳稱與另一警員吳基宏到場，惟實際上歐
    警員當時係在宜蘭分局裡面休息，並未到現場，伊係與另一
    警員坐警車回宜蘭分局，另一位警員騎乘伊之機車回分局。
    到警局時，該歐警員看到伊，即表示要先酒測，才要問傷害
    筆錄，歐警員所述舉發過程，與事實不符，不足採信，伊有
    以手機錄影存證，請傳訊事件屋主作證查明真相。又伊家中
    經濟原即不佳，今遭裁罰後得不到家人諒解，現需其母路邊
    擺攤賣菜維生，為此提起抗告，請予詳查，還予公道云云。
四、經查：本件受處分人確有於上揭時地，騎乘車牌號碼RAU-九
    九八號輕型機車，因有「汽車駕駛人酒精濃度超過規定標準
    （○．二五以上）」之違規行為，經宜蘭縣政府警察局宜蘭
    分局員警以宜警交字第 Q00000000號舉發通知單製單舉發等
    情，業經證人即執勤員警歐泰宏結證屬實（見原審卷第一四
    、一五頁），並有舉發通知單、裁決書、酒精濃度測定值列
    印單等附卷可稽（見原審卷第四至六頁），是受處分人此部
    分違規之事實，至臻明確。雖受處分人以證人即執勤員警歐
    泰宏未在現場，而質疑其證詞之可信度。惟員警歐泰宏確有
    在場，已據其於原審結證甚詳，且本件舉發通知單確為證人
    歐泰宏所製作，亦有上開舉發通知單可憑，而歐泰宏所述舉
    發過程，經核亦無違反常情之處，且其與受處分人間無何嫌
    隙，衡情應無構詞誣陷之必要。況受處分人於原審亦不諱言
    其係騎乘機車前去案發地點（見原審卷第十三頁），足見受
    處分人確有上開酒後駕車之違規行為。受處分人空言否認，
    自難採信。其請求傳喚屋主作證，亦核無必要。綜上所述，
    抗告意旨空言指摘，應認無理由，予以駁回。至受處分人所
    指有關家庭因素等節，核與本件無涉，附此敘明。
據上論結，應依道路交通管理處罰條例第八十九條、道路交通案
件處理辦法第二十六條，刑事訴訟法第四百十二條，裁定如主文
。
中    華    民    國    98    年    4     月    7     日
                刑事第十八庭審判長法  官  吳鴻章
                                  法  官  周政達
                                  法  官  徐昌錦
以上正本證明與原本無異。
不得再抗告。
                                  書記官  王韻雅
中    華    民    國    98    年    4     月    7     日


司法院資訊處製作；財團法人民間司法改革基金會備份。
